Inventaris van het archief van het Ministerie van Binnenlandse Zaken: Afdeling Algemeen Secretariaat en Comptabiliteit, (1908) 1914-1950
Nationaal Archief, Den Haag
- Stukken betreffende bijzondere onderwerpen, B.
  - Departementale aangelegenheden, B.1
    - Personeel van het departement, B.1.08
      - Loon, B.1.08.741
        - Stukken betreffende salariëring van het personeel werkzaam op evacuatiebureaus., 1942-1944; 494; 1 omslag
        - Stukken betreffende de uitbetaling van het z.g. invasie-salaris tijdens de Duitse bezetting., 1944-1945; 759; 1 omslag
        - Stukken betreffende uitvoering van werkzaamheden voor de afdeling Ambtenarenzaken bij de herziening van het Bezoldigingsbesluit Burgerlijke Rijksambtenaren., 1945-1948; 495; 1 omslag
      - Tegemoetkomingen en schadeloosstellingen, B.1.08.742
        - Stukken betreffende de totstandkoming, wijziging en toepassing van vacatiegeldenregelingen., 1918-1941; 496; 1 omslag
        - Stukken betreffende de totstandkoming van een vergoedingsregeling voor verblijfkosten van bij het Hoofdcomité van Actie uit de Christelijke Organisatiën werkzame beambten., 1923-1924; 497; 1 omslag
        - Stukken betreffende de behandeling van een verzoek van het hoofd van de Rijksinspectie voor de Bevolkingsregisters om een vergoeding aan J.L. Lentz te betalen voor het dienstgebruik en het parkeren te 's-Gravenhage van zijn particuliere auto en betreffende de rangschikking van de Inspecteurs voor de Bevolkingsregisters in het Reisbesluit 1916., 1937; 498; 1 omslag
        - Stukken betreffende de toestemming om het waarnemend hoofd van de Luchtbeschermingsdienst te Delft tot nader order een maandelijkse vergoeding te geven wegens zijn werk voor de Rotterdamse vluchtelingen., 1940; 499; 1 omslag
        - Stukken betreffende de verstrekking van inlichtingen aan de afdeling Binnenlands Bestuur over de betaling van vergoedingen aan de Commissarissen der Provincie die hun ambtswoning nog niet kunnen betrekken en de betaling van vergoeding door ontslagen Commissarissen voor de bewoning van hun voormalige ambtswoning., 1941; 500; 1 omslag
        - Stukken betreffende behandeling van de vraag volgens welke regeling ambtenaren van de Prijzenbureaus hun reis- en verblijfskosten dienen te declareren., 1942; 501; 1 omslag
        - Stukken betreffende de totstandkoming van een herziening van het standpunt met betrekking tot de declaratie van reis- en verblijfkosten voor het door daartoe aangewezen ambtenaren uit hoofde van hun ambtelijke functie bijwonen van crematies., 1942; 502; 1 omslag
        - Stukken betreffende bepaling van de standplaats van J.W.F. Limpens te Kampen, werkzaam bij de Inspecteur van de Volkshuisvesting te Zwolle, in verband met zijn reis- en verblijfkostenvergoeding., 1942; 503; 1 omslag
        - Stukken betreffende de totstandkoming van een regeling van vergoeding van kosten voor telefoonaansluitingen ten huize van ambtenaren., 1946-1948; 504; 1 omslag
      - Pensioen. Verzekering. Bijstand, B.1.08.743
        - Stukken betreffende de verzekering tegen ongevallen van bouwkundige ambtenaren bij de Dienst van de Rijksgebouwen van Onderwijs enz.., 1916-1918; 505; 1 omslag
        - Stukken betreffende de uitvoering van de Ziektewet., 1929-1933; 506; 1 omslag
        - Stukken betreffende de inhouding van achterstallig persioenbijdrageverhaal op de wedde van de Commissarissen der Koningin en de restitutie van teveel ingehouden pensioenbijdrageverhaal., 1931-1933; 507; 1 omslag
        - Stukken betreffende de verlening van toestemming aan het Nationaal Crisis Comité tot uitvoering van regelingen op het gebied van sociale verzekeringen voor het personeel., 1933; 508; 1 omslag
        - Stukken betreffende de terugvordering van de ten onrechte aan de Rijksverzekeringsbank betaalde wiskundige reserve ingevolge de Invaliditeitswet, voor G.J.V. van Acker-Wichers., 1933; 509; 1 omslag
      - Overige personeelsaangelegenheden, B.1.08.8/9
        - Stukken betreffende de behandeling van aangelegenheden met betrekking tot het examen Klerk Departementen van Algemeen Bestuur., 1914-1935; 510; 1 pak
        - Stukken betreffende de bepaling van een standpunt ten aanzien van te stellen regelingen voor de verhuur aan rijksambtenaren door het Rijk van daartoe door gemeenten gebouwde gehuurde woningen., 1919-1923; 511; 1 omslag
        - Stukken betreffende de verstrekking van inlichtingen aan de minister van Financiën omtrent gratis opleidingen van departementale ambtenaren., 1923-1924; 512; 1 omslag
        - Stukken betreffende de totstandkoming, wijziging en toepassing van het Rijkskledingbesluit (Koninklijk besluit van 12 december 1928)., 1925-1939; 513; 1 omslag
        - Stukken betreffende de verstrekking van inlichtingen aan de minister van Arbeid, Handel en Nijverheid inzake bij het departement bestaande regelingen voor het belonen van personeel dat een voor de uitvoering van de dienst belangrijke uitvinding heeft gedaan., 1931; 514; 1 omslag
        - Stukken betreffende bonloze verstrekking van warme bijvoeding aan medewerkers van het departement, de provincies en de gemeenten., 1941-1945; 515; 1 omslag
        - Stukken betreffende de totstandkoming van richtlijnen ten aanzien van de schadevergoeding bij ontvreemding van rijwielen uit bewaarplaatsen van rijksinstellingen en overige eigendommen., 1942, 1948-1949; 516; 1 omslag
        - Stukken betreffende de totstandkoming van een besluit van de secretarissen-generaal van de departementen van Justitie, van Binnenlandse Zaken, van Waterstaat en van Financiën betreffende het vrij vervoer van ambtenaren der Nederlandse politie., 1942-1943; 517; 1 omslag
        - Stukken betreffende het verstrekken van gegevens ten behoeve van de hulpverlening aan slachtoffers ten gevolge van bominslag in het gebouw van de Rijksinspectie voor de Bevolkingsregisters., 1944; 518; 1 omslag
        - Circulaires aan de ambtenaren van het departement te Apeldoorn inzake de beperking van het aantal per dienstauto te verzenden pakketten voor particuliere doeleinden, minuten., 1944, 1945; 519; 1 omslag
        - Stukken betreffende mededelingen aan het personeel met betrekking tot het afhalen van distributiebescheiden en de verzilvering van bonnen., 1946, 1950; 520; 1 omslag
        - Stukken betreffende de totstandkoming van regelingen voor de aanvraag van consumentenkrediet voor overheidspersoneel., 1946-1947; 521; 1 omslag
        - Stukken betreffende de totstandkoming van de regeling waarbij de uitgaven inzake de gedeeltelijke vergoeding van kosten van geneeskundige behandeling van personeel in regeringsdienst te Londen ten laste worden gebracht van het departement van Financiën., 1946-1947; 522; 1 omslag
        - Stukken betreffende deelname aan de cursus archiefverzorging A van de Studiekring voor documentatie en administratieve organisatie SOD., 1946-1949; 523; 1 omslag
  - Beleid en toezicht op de Algemene Landsdrukkerij, B.2
    - Organisatie van de Algemene Landsdrukkerij, B.2.07
      - Ontwikkeling, B.2.07.125
        - Stukken betreffende de totstandkoming van de Wet van 21 december 1914, Staatsblad 579, houdende aanwijzing van de Algemene Landsdrukkerij als Staatsbedrijf., 1914-1915; 524; 1 omslag
        - Stukken betreffende de aanwijzing van de Commissie van Advies en van Toezicht als gedelegeerde volgens artikel 8 van het Reglement voor de Algemene Landsdrukkerij in verband met verplaatsing van het departement naar Apeldoorn en de hiermee verband houdende wijziging van het Reglement op de Algemene Landsdrukkerij., 1942-1943; 525; 1 omslag
        - Stukken betreffende de inschrijving bij de Vakgroep Boek- en Diepdruk., 1944; 526; 1 omslag
      - Beheersaangelegenheden, B.2.07.35
        - Stukken betreffende onderzoeken naar de doelmatigheid van administratie en beheer van de Algemene Landsdrukkerij en de Dienst van de Nederlandse Staatscourant enz.., 1921, 1924; 527; 1 omslag
        - Eigendom en bezit, B.2.07.351
          - Stukken betreffende het behandelen van aanvragen voor huur, verhuur, uitbreiding, verbouwing en onderhoud van gebouwen en terreinen en de behandeling van klachten over de uitvoering van verbouwingen en onderhoud., 1913-1949; 528-529; 2 pakken
            - 1913-1934, 528
            - 1935-1949, 529
          - Stukken betreffende de behandeling van een verzoek tot uitbreiding van huisvesting., 1920; 530; 1 omslag
        - Financiën, B.2.07.352
          - Brief van de Algemene Rekenkamer waarin zij schrijft de Wet van 10 februari 1844, Staatsblad 6, toe te zullen passen op uitgaven wegens werken of leveranties door een Staatsbedrijf uitgevoerd ingevolge een schriftelijk verstrekte en aanvaarde opdracht., 1914; 531; 1 stuk
          - Stukken betreffende de goedkeuring van balansen en verlies- en winstrekeningen over de jaren 1913-1947., 1914-1949; 532-533; 1 pak en 1 omslag
            - Over 1913-1942, 532; pak
            - Over 1943-1947, 533
          - Stukken betreffende totstandkoming, vaststelling en wijziging van de begrotingen over de dienstjaren 1915-1950., 1914-1949; 534-537; 4 pakken
            - Over 1915-1921, 534
            - Over 1922-1932, 535
            - Over 1933-1939, 536
            - Over 1940-1950, 537
          - Stukken betreffende de totstandkoming, wijziging en uitvoering van een regeling voor inning, verantwoording en verrekening van ontvangen gelden voor de levering van drukwerken via postkantoren., 1918-1923, 1933, 1935; 606
          - Stukken betreffende de totstandkoming van de beslissing dat de materiële verantwoording van de Staatscourant en van andere gedrukte stukken bij de Verantwoording achterwege kan blijven., 1921; 538; 1 omslag
          - Stukken betreffende een reorganisatie van de boekhouding van de winkel en het magazijn van de Dienst van de Nederlandse Staatscourant enz. en de controle op het magazijn., 1921, 1926; 539; 1 omslag
          - Stukken betreffende de behandeling van de vraag van de Commissie van rapporteurs uit de Tweede Kamer der Staten-Generaal of het niet juister zou zijn de kosten van het drukken van de Handelingen der Staten-Generaal niet ten laste van Hoofdstuk V, maar ten laste van Hoofdstuk II van de Staatsbegroting te brengen., 1925-1926; 540; 1 omslag
          - Stukken betreffende de instelling van een zelfstandig kasbeheer en de hiermee verband houdende wijzigingen van het Reglement op de Algemene Landsdrukkerij., 1925-1926, 1929; 541; 1 omslag
          - Stukken betreffende aanwijzing voor een beheer als bedoeld in artikel 88 van de Comptabiliteitswet 1927., 1927-1928; 542; 1 omslag
          - Stukken betreffende reacties op het plan tot invoering van een kostprijsadministratie., 1928-1931; 543; 1 omslag
          - Stukken betreffende vragen naar aanleiding van controle op de administratie., 1928-1949; 544; 1 omslag
          - Stukken betreffende een onderzoek naar de hoogte van het winstbedrag op de exploitatierekening en op de balans., 1929; 545; 1 omlag
          - Stukken betreffende de totstandkoming van het besluit af te wijken van het bepaalde in artikel 53 van de Comptabiliteitswet 1927 betreffende publieke aanbesteding bij aanschaffingen van meer dan f. 2500,- en de verkrijging van overeenstemming daarover met de Algemene Rekenkamer., 1929-1930; 546; 1 omslag
          - Winst- en verliesrekening van de Dienst van de Nederlandse Staatscourant enz. over de jaren 1929-1934 en 1936-1939., 1930-1940; 547; 1 omslag
          - Stukken betreffende schadeloosstelling van M.B.H. Aussen, papier-agent, in verband met devaluatie van de gulden., 1936; 548; 1 omslag
          - Exploitatierekeningen van de Dienst van de Nederlandse Staatscourant enz. over de jaren 1941, 1942, 1944 en 1945; met geleidebrieven., 1942-1947; 549; 1 omslag
          - Stukken betreffende het verzoek aan de directeur maatregelen te nemen naar aanleiding van de controle op de administratie van de conciërge., 1947; 550; 1 omslag
          - Stukken betreffende de taakverdeling van de controle op de administratie van het Staatsdrukkerij- en Uitgeverijbedrijf met de Centrale Accountantsdienst van het ministerie van Financiën., 1948; 551; 1 omslag
        - Intern beheer, B.2.07.353
          - Stukken betreffende de behandeling van een voorstel van de Algemene Rekenkamer tot samenwerking der staatsbedrijven bij de aanschaf van diverse benodigdheden., 1931-1932; 552; 1 omslag
          - Benodigdheden en hulpmiddelen voor gebouwen en werkruimten, B.2.07.353.1
            - Stukken betreffende het verlenen van machtiging en goedkeuring voor de aanschaf van kantoormeubilair., 1913-1914, 1932, 1936; 553; 1 omslag
            - Stukken betreffende de energievoorziening van de Algemene Landsdrukkerij., 1923-1939, 1945-1948; 554; 1 omslag
              Zie ook inventarisnummer 204
            - Stukken betreffende het verlenen van machtiging en goedkeuring voor het afsluiten van contracten voor schoonmaakwerkzaamheden., 1945-1950; 555; 1 omslag
          - Administratieve benodigdheden en administratief beheer, B.2.07.353.2
            - Stukken betreffende de beantwoording van een vraag van de Bezuinigingsinspecteur naar de verzending van door de Algemene Landsdrukkerij vervaardigde drukwerken., 1931; 556; 1 omslag
            - Stukken betreffende het verlenen van machtiging tot het vergoeden van de onkosten aan het Nederlands Instituut voor Documentatie en Registratuur wegens hulp bij de reorganisatie van het correspondentiearchief., 1938; 557; 1 omslag
          - Benodigdheden en hulpmiddelen voor productie en technische verrichtingen in het algemeen, B.2.07.353.5
            - Stukken betreffende machtiging, goedkeuring en afwijzing van aanbesteding van levering van papier en karton., 1915-1941; 558-559; 2 pakken
              - 1915-1929, 558
              - 1930-1941, 559
            - Stukken betreffende het verlenen van machtiging en goedkeuringen voor aankoop, ruiling en aanpassing van materieel en de daarbij behorende fabrieksmeubelen., 1915-1949; 560-561; 2 pakken
              - 1915-1937, 560
              - 1937-1940, 1946-1949, 561
            - Stukken betreffende het verlenen van machtiging en goedkeuring van aanbesteding van linieerwerk., 1916-1950; 562; 1 omslag
            - Stukken betreffende de behandeling van een verzoek tot uitbreiding van het machinepark., 1920; 530
            - Stukken betreffende het verlenen van medewerking aan het voorstel van de minister van Landbouw, Nijverheid en Handel om de Rijksvoorlichtingsdienst ten behoeve van de Vezelhandel en Vezelnijverheid de technische advisering met betrekking tot de aanschaffing van papier voor de overheid op te dragen., 1920-1922; 563; 1 omslag
            - Stukken betreffende de invoering van papiernormen bij aanschaf van papier., 1921-1922; 564; 1 omslag
            - Stukken betreffende de overname en plaatsing van een kopieermachine en het plan tot opheffing van de destijds ingerichte reproductieafdeling., 1934-1935, 1941; 565; 1 omslag
            - Stukken betreffende de machtiging tot aanschaf van twee snelpersen., 1924, 1932-1939; 656
            - Stukken betreffende aanvragen van Hinderwetvergunningen., 1935-1940; 566; 1 omslag
            - Stukken betreffende de behandeling van een verzoek van de Vereniging van Nederlandse Papierfabrikanten om een prijsverhoging te mogen doorvoeren bij leveranties van papier ingevolge gesloten overeenkomsten., 1939; 567; 1 omslag
            - Stukken betreffende het verlenen van machtiging en goedkeuring voor het afsluiten en wijzigen van contracten voor het slijpen en polijsten van machinemessen., 1940-1950; 568; 1 omslag
            - Stukken betreffende een reactie van de Commissie van Advies en van Toezicht op het voorstel van de directeur tot een zo goed mogelijk gebruik van de nog aanwezige papiervoorraden., 1943; 569; 1 omslag
            - Stukken betreffende de totstandkoming van een richtlijn met betrekking tot de levering van overdrukken uit de Staatscourant in verband met schaarste aan zetmetalen., 1943-1944; 570; 1 omslag
            - Stukken betreffende het verlenen van goedkeuring van contracten voor de inkoop van drukinkt., 1945-1950; 571; 1 omslag
            - Stukken betreffende machtiging voor en verloop van de dienstreis van de directeur naar Engeland in verband met bespoediging van aflevering van besteld materieel en onderzoek naar materieel en werkwijze van de Engelse staatsdrukkerij., 1947; 572; 1 omslag
          - Hulp en diensten van derden, B.2.07.353.8
            - Stukken betreffende de totstandkoming en goedkeuring van een overeenkomst met de advertentie-acquisiteur B. Wessel., 1934; 573; 1 omslag
        - Uitoefening van de dienst, B.2.07.355
          - Stukken betreffende het verlenen van machtiging tot het maken van buitenlandse dienstreizen., 1914; 574; 1 omslag
          - Productie, B.2.07.355.51
            - Stukken betreffende de toewijzing van rijksdrukwerk aan particuliere drukkerijen., 1914-1939; 575; 1 omslag
            - Stukken betreffende de totstandkoming van een regeling voor spoedwerk op vrijdag of zaterdagmorgen aangeleverd., 1919; 576; 1 omslag
            - Stukken betreffende concentratie van rijksdrukwerk., 1921-1949; 577; 1 pak
            - Stukken betreffende de uitvoering van drukwerk voor de Algemene Landsdrukkerij door de drukkerij van de vader van de directeur, 1929-1931; 578; 1 omslag
            - Stukken betreffende de uitgave en druk van publicaties van het Centraal Bureau voor de Statistiek., 1929-1935; 579; 1 omslag
            - Stukken betreffende de behandeling van klachten over de uitvoering van drukwerk door de Algemene Landsdrukkerij en door firma's aan wie de Algemene Landsdrukkerij werk heeft uitbesteed., 1929-1949; 580; 1 omslag
            - Stukken betreffende de behandeling van een klacht van de directeur over de inrichting van een eigen drukkerij door de Postcheque- en Girodienst., 1930; 581; 1 omslag
            - Stukken betreffende behandeling van het aanbod van de directeur waardepapieren te drukken., 1933; 582; 1 omslag
            - Stukken betreffende de uitzondering van drukkerijen welke geëxploiteerd worden door publiekrechtelijke lichamen, van bindend verklaring aan de CAO voor de grafische bedrijven., 1938-1940; 583; 1 omslag
            - Stukken betreffende de behandeling van verzoeken om zoveel mogelijk overheidsdrukwerk te plaatsen bij particulieren en niet tot uitbreiding respectievelijk technische verbeteringen van overheidsdrukkerijen over te gaan in verband met de werkgelegenheid in het drukkerijbedrijf., 1940-1941; 584; 1 omslag
            - Stukken betreffende de behandeling van vragen over het functioneren van het Centraal Bureau voor Drukwerken van het Militair Gezag en de Gezagstroepen., 1945-1946; 585; 1 omslag
            - Stukken betreffende het maken van bezwaar tegen uitbreiding van de huisdrukkerij van het Centraal Bureau voor de Statistiek en overname van de bestelde offsetinstallatie., 1948-1949; 586; 1 omslag
            - Stukken betreffende de coördinatie van de werkzaamheden van de huisdrukkerijen door het Staatsdrukkerij- en Uitgeverijbedrijf., 1949; 587; 1 omslag
        - Totstandkoming, vormgeving en inhoud van de producten, B.2.07.358.82
          - Stukken betreffende datering, typografische uitvoering, lay-out en formaat van de Staatscourant en overig drukwerk., 1917-1942; 588; 1 omslag
          - Stukken betreffende beperking van de inhoud van de Staatscourant., 1919-1930; 589; 1 omslag
          - Stukken betreffende plaatsing van advertenties, akten en bekendmakingen in de Staatscourant en haar bijlagen, beperkingen van het adverteren in de particuliere pers en het rechtstreeks inzenden van advertenties., 1919-1938; 590; 1 omslag
          - Stukken betreffende de behandeling van klachten over het esthetisch peil van het drukwerk en de totstandkoming van een voorstel de minister van Onderwijs, Kunsten en Wetenschappen te verzoeken een prijsvraag uit te schrijven tot het ontwerpen van een nieuw nationaal lettertype., 1921-1922; 591; 1 omslag
          - Stukken betreffende behandeling van verzoeken van de Tweede Kamer der Staten-Generaal om van rijkswege verschenen rapporten van een rugtitel te voorzien en om alle rapporten in eenzelfde formaat te laten verschijnen., 1922-1931; 592; 1 omslag
          - Stukken betreffende de behandeling van een verzoek van de directeur tot uitbreiding van de redactionele kolommen en wijziging van de inhoud van de Staatscourant., 1926; 593; 1 omslag
          - Stukken betreffende de behandeling van een klacht van de directeur inzake de invoering van de normalisatie van de papierformaten bij de Raden van Arbeid., 1929; 594; 1 omslag
          - Stukken betreffende de totstandkoming van een richtlijn voor het eigen departement en de te 's-Gravenhage gevestigde diensten inzake het toezenden van drukproeven. 1930 1 omslag, 595
          - Stukken betreffende de behandeling van een klacht van de minister van Onderwijs, Kunsten en Wetenschappen inzake het niet houden aan de gewenste spelling door de Algemene Landsdrukkerij bij de verwerking van verstrekte kopij van officieel vastgestelde regeringsstukken., 1933; 596; 1 omslag
          - Stukken betreffende het verzoek aan de ministers tot beperking van het aantal gedrukte verslagen en hun inhoud., 1935; 597; 1 omslag
          - Stukken betreffende instemming met het voorstel van de minister van Justitie het Staatsblad op dundruk-papier te laten verschijnen., 1936; 598; 1 omslag
          - Brief van de secretaris-generaal aan de directeur waarin bepaald wordt dat de drukproeven voor de Staatscourant moeten worden goedgekeurd alvorens met het drukken mag worden begonnen, doorslag met vertaling., 1942; 599; 1 omslag
          - Stukken betreffende machtiging van de directeur in verband met de papierschaarste tot reservering van ter plaatsing in de Staatscourant aangeboden stukken voor een volgend nummer., 1942; 600; 1 omslag
        - Levering (verkoop) van producten, B.2.07.358.83
          - Stukken betreffende het in verkoop geven bij de Algemene Landsdrukkerij van verslagen van legercommissies., 1913-1914; 601; 1 omslag
          - Stukken betreffende het in voorraad houden van drukwerk voor verkoop., 1913-1914, 1929-1930; 602; 1 omslag
          - Stukken betreffende de totstandkoming en wijzigingen van besluiten inzake de verkrijgbaar stelling van Staatscourant en andere publicaties., 1914-1947; 603; 1 omslag
          - Stukken betreffende gratis verstrekking van drukwerk en abonnementen., 1914-1939, 1949; 604; 1 omslag
          - Stukken betreffende machtiging op de verjaardag van de Koningin en op Goede Vrijdag geen Staatscourant uit te geven., 1916-1920; 605; 1 omslag
          - Stukken betreffende de levering van drukwerk via postkantoren., 1918-1935; 606; 1 omslag
          - Stukken betreffende verzoeken aan de directeur van het Rijksinkoopbureau offertes te vragen aan adverteerders in de Staatscourant., 1924-1926, 1935; 607; 1 omslag
          - Stukken betreffende het bestellen van publicaties bij de Algemene Landsdrukkerij of bij postkantoren., 1919-1938; 590
          - Stukken betreffende de totstandkoming van het besluit in principe op zaterdag geen Staatscourant uit te geven en die van vrijdag tevens de datum van zaterdag te geven., 1919; 576
          - Stukken betreffende de totstandkoming van een verbod tot het verstrekken aan derden van kopieën van rapporten en verslagen welke bij de Algemene Landsdrukkerij worden gedrukt., 1931; 608; 1 omslag
          - Stukken betreffende de concentratie van de verkoop van rijksdrukwerk, de overname van fondsen en de verrekening van verkochte publicaties met de opdrachtgevers., 1931-1940; 609; 1 omslag
          - Stukken betreffende de samenstelling van een fondscatalogus van de Rijksuitgeverij., 1932-1934, 1937, 1948; 610; 1 omslag
          - Stukken betreffende een proef inzake rechtstreekse verzending van drukwerk voor de belastingdienst., 1935; 611; 1 omslag